【裁判字號】    99,易,1999
【裁判日期】    990824
【裁判案由】    毒品危害防制條例
【裁判全文】
臺灣板橋地方法院刑事判決              99年度易字第1999號
公  訴  人  臺灣板橋地方法院檢察署檢察官
被      告  甲○○
上列被告因違反毒品危害防制條例案件，經檢察官提起公訴（99
年度毒偵字第2780號），本院受理後被告為有罪之陳述，經合議
庭裁定由受命法官獨任進行簡式審判程序，判決如下：
    主  文
甲○○施用第二級毒品，處有期徒刑陸月，如易科罰金，以新臺
幣壹仟元折算壹日。扣案之第二級毒品甲基安非他命驗餘淨重拾
貳點陸貳捌公克沒收銷燬。
    事  實
一、甲○○前於民國93年間因施用毒品案件，經本院以93年度毒
    聲字第1492號裁定送觀察、勒戒後，認無繼續施用毒品之傾
    向，於93年10月14日釋放出所，經臺灣板橋地方法院檢察署
    檢察官於93年10月29日以93年度毒偵字第4149號為不起訴處
    分確定。又於(一)94年間因施用第二級毒品案件，經本院於94
    年11月22日以94年度簡字第5295號判處有期徒刑五月，於94
    年12月26日確定；(二)於94年間因未經許可持有具有殺傷力之
    改造手槍罪，經本院於95年3 月3 日以94年度訴字第2220號
    判處有期徒刑三年十月，併科罰金新臺幣30萬元，於95年5
    月22日確定；(三)於94年間因轉讓第二級毒品及未經許可無故
    持有刀械案件，經本院於95年10月13日以95年度訴字第2430
    號分別判處有期徒刑十月、三月，應執行有期徒刑一年，於
    95年10月30日確定；上開(一)、(二)、(三)等案罪刑（不含罰金刑
    部分），嗣經本院以97年度聲減字第229 號裁定減刑並定應
    執行有期徒刑四年三月確定。其入監執行後，於98年3 月6
    日縮短刑期假釋出監，所餘刑期付保護管束。復於(四)98年間
    因施用第二級毒品案件，經臺灣基隆地方法院於98年12月31
    日以98年度基簡字第1663號判處有期徒刑三月，於99年3 月
    17日確定；(五)於98年間因施用第二級毒品案件，經臺灣臺北
    地方法院於99年5 月31日以99年度簡字第1924號判處有期徒
    刑六月確定；(六)於99年間因施用第二級毒品案件，經臺灣臺
    北地方法院於99年6 月15日以99年度易字第610 號判處有期
    徒刑六月，於99年7 月5 日確定，並因違反保護管束情節重
    大，撤銷上開假釋，於99年5 月13日入監執行殘刑七月又五
    日，現尚執行中（檢察官認甲○○因施用第二級毒品案件，
    經本院以94年度簡字第5295號判處有期徒刑五月確定部分，
    業於95年5 月29日執行完畢，尚有誤會，詳後述）。猶不知
    悔改，復基於施用第二級毒品甲基安非他命之犯意，於99年
    3 月16日凌晨1 時許，在臺北縣板橋市四維公園內，以吸食
    器點火燒烤後吸食煙霧之方式，施用第二級毒品甲基安非他
    命一次。嗣於99年3 月20日晚上11時30分許，在臺北縣板橋
    市○○路26號前，因形跡可疑為警攔檢盤查，當場扣得其所
    有之第二級毒品甲基安非他命一包（驗餘淨重12.6328 公克
    ），且經警採尿驗悉。
二、案經臺北縣政府警察局板橋分局報請臺灣板橋地方法院檢察
    署檢察官偵查起訴，經本院合議庭裁定以簡式審判程序審理
    。
    理  由
一、訊據被告甲○○於本院審理時對其於上揭時、地，施用第二
    級毒品甲基安非他命一次之犯行，業已坦承不諱，又被告經
    警詢問後所採集之尿液經送檢驗結果，呈施用第二級毒品甲
    基安非他命陽性反應，有臺灣檢驗科技股份有限公司於99年
    4 月8 日出具之濫用藥物檢驗報告一件附卷可稽。而扣案之
    白色透明結晶，經送交通部民用航空局航空醫務中心鑑驗結
    果，確含第二級毒品甲基安非他命成分，驗餘淨重12.6328
    公克，有該中心99年4 月2 日航藥鑑字第0992191 號毒品鑑
    定書一件附卷可參。再者，被告前於93年間因施用毒品案件
    ，經本院以93年度毒聲字第1492號裁定送觀察、勒戒後，認
    無繼續施用毒品之傾向，於93年10月14日釋放出所，經臺灣
    板橋地方法院檢察署檢察官於93年10月29日以93年度毒偵字
    第4149號為不起訴處分確定。又於94年間因施用第二級毒品
    案件，經本院於94年11月22日以94年度簡字第5295號判處有
    期徒刑五月，於94年12月26日確定，此有臺灣高等法院被告
    前案紀錄表附卷可按，從而本件雖係在觀察、勒戒執行完畢
    釋放後五年以後所為犯行，但被告已於五年內再犯施用毒品
    案件，且經裁判確定，顯見其再犯率甚高，原實施觀察、勒
    戒或強制戒治已無法收其實效，而無五年戒斷期之存在，自
    無再經觀察、勒戒及強制戒治之必要，應由檢察官逕行起訴
    。綜上，足認被告自白與事實相符，罪證明確，犯行洵堪認
    定。
二、查甲基安非他命屬毒品危害防制條例第2 條所列之第二級毒
    品。核被告所為，係犯毒品危害防制條例第10條第2 項之施
    用第二級毒品罪。被告因施用第二級毒品甲基安非他命而持
    有甲基安非他命之低度行為，為其施用之高度行為所吸收，
    不另論罪。爰審酌被告年值青壯，不思尋求正當之身心發展
    ，竟施用足以導致精神障礙、性格異常，甚至造成生命危險
    之毒品，戕害一己之身心健康，惟其於犯罪後尚能坦承犯行
    等一切情狀，量處如主文所示之刑，並諭知易科罰金之折算
    標準，以示懲儆。扣案之第二級毒品甲基安非他命一包，驗
    餘淨重12.6328 公克，係查獲之毒品，不問屬於犯人與否，
    應依毒品危害防制條例第18條第1 項前段規定，併予宣告沒
    收銷燬。
三、末按數罪併罰而合於定其應執行之刑之案件，其各罪判決均
    係宣告刑，並非執行刑，縱令各案中一部分犯罪之宣告刑在
    形式上已經執行，仍應依法聲請犯罪事實最後判決之法院裁
    定定其應執行之刑，然後再依所裁定之執行刑，換發指揮書
    併合執行，其前已執行之有期徒刑部分，僅應予扣除而不能
    認為已執行完畢，在所裁定之執行刑尚未執行完畢前，各案
    之宣告刑不發生執行完畢之問題（最高法院98年度臺非字第
    18號判決參照）。查被告前於(一)94年間因施用第二級毒品案
    件，經本院於94年11月22日以94年度簡字第5295號判處有期
    徒刑五月，於94年12月26日確定；(二)於94年間因未經許可持
    有具有殺傷力之改造手槍罪，經本院於95年3 月3 日以94年
    度訴字第2220號判處有期徒刑三年十月，併科罰金新臺幣30
    萬元，於95年5 月22日確定；(三)於94年間因轉讓第二級毒品
    及未經許可無故持有刀械案件，經本院於95年10月13日以95
    年度訴字第2430號分別判處有期徒刑十月、三月，應執行有
    期徒刑一年，於95年10月30日確定；上開(一)、(二)、(三)等案罪
    刑（不含罰金刑部分），嗣經本院以97年度聲減字第229 號
    裁定減刑並定應執行有期徒刑四年三月確定。其入監執行後
    ，於98年3 月6 日縮短刑期假釋出監，所餘刑期付保護管束
    。復於(四)98年間因施用第二級毒品案件，經臺灣基隆地方法
    院於98年12月31日以98年度基簡字第1663號判處有期徒刑三
    月，於99年3 月17日確定；(五)於98年間因施用第二級毒品案
    件，經臺灣臺北地方法院於99年5 月31日以99年度簡字第19
    24號判處有期徒刑六月；(六)於99年間因施用第二級毒品案件
    ，經臺灣臺北地方法院於99年6 月15日以99年度易字第610
    號判處有期徒刑六月，於99年7 月5 日確定，並因違反保護
    管束情節重大，撤銷上開假釋，於99年5 月13日入監執行殘
    刑七月又五日，現尚執行中，參諸前揭說明，本件被告並未
    構成累犯，是公訴意旨認被告於94年間因施用第二級毒品案
    件，經本院於94年11月22日以94年度簡字第5295號判處有期
    徒刑五月，於94年12月26日確定部分，業於95年5 月29日執
    行完畢，故本件構成累犯等語，容有誤會，併此敘明。
據上論斷，應依刑事訴訟法第273 條之1 第1 項、第299 條第1
項前段，毒品危害防制條例第10條第2 項、第18條第1 項前段，
刑法第11條前段、第41條第1 項前段，判決如主文。
本案經檢察官陳豐年到庭執行職務
中    華    民    國    99    年    8     月    24    日
                  刑事第十一庭    法  官  張江澤
以上正本證明與原本無異。
如不服本判決，應於判決送達後10日內敘明上訴理由，向本院提
出上訴狀 (應附繕本) ，上訴於臺灣高等法院。其未敘述上訴理
由者，應於上訴期間屆滿後20日內向本院補提理由書「切勿逕送
上級法院」。
                                  書記官  梁宜庭
中    華    民    國    99    年    8     月    25    日
附錄本案論罪科刑法條全文：
毒品危害防制條例第10條
施用第一級毒品者，處六月以上五年以下有期徒刑。
施用第二級毒品者，處三年以下有期徒刑。

司法院資訊處製作；財團法人民間司法改革基金會備份。
